臺灣桃園地方法院刑事裁定
                                 110年度單禁沒字第1006號
聲  請  人  臺灣桃園地方檢察署檢察官
被      告  陳尚謙



上列聲請人因被告違反毒品危害防制條例案件，聲請單獨宣告沒
收（110 年度聲沒字第1075號），本院裁定如下：
    主  文
扣案如附表編號一至七所示之物均沒收銷燬；扣案如附表編號八
至十一所示之物均沒收。
    理  由
一、聲請意旨略以：被告陳尚謙前因違反毒品危害防制條例案件
    ，經臺灣桃園地方檢察署（下稱桃園地檢署）檢察官以110 
    年度毒偵字第5904號、110 年度毒偵緝字第313 、314 、31
    5 、316 、317 、318 、319 號為不起訴處分確定在案。而
    扣案如附表編號1至7所示之物，經送鑑驗結果，均含有第二
    級毒品甲基安非他命成分，均屬違禁物；扣案如附表編號8
    至11所示之物，則為被告所有供其施用毒品犯罪所用之物，
    爰依法分別聲請單獨宣告沒收銷燬及沒收等語。
二、按查獲之第一級、第二級毒品，不問屬於犯罪行為人與否，
    沒收銷燬之，毒品危害防制條例第18條第1 項前段定有明文
    。又按供犯罪所用之物，屬於犯罪行為人者，得沒收；且違
    禁物得單獨宣告沒收，若案件未起訴者，應由檢察官聲請法
    院以裁定沒收之，刑法條38條第2 項、第40條第2 項分別定
    有明文。而檢察官依第253 條或第253 條之1 為不起訴或緩
    起訴之處分者，對於刑法第38條第2 項、第3 項之物及第38
    條之1 第1 項、第2 項之犯罪所得，得單獨聲請法院宣告沒
    收，刑事訴訟法第259 條之1 亦有明定。
三、經查：
　㈠被告陳尚謙前因違反毒品危害防制條例案件，經桃園地檢署
    檢察官以110 年度毒偵字第5904號、110 年度毒偵緝字第31
    3 、314 、315 、316 、317 、318 、319 號為不起訴處分
    確定等情，有前揭不起訴處分書、臺灣高等法院被告前案紀
    錄表附卷可稽，並經本院審閱相關偵查卷宗查核無誤。
  ㈡扣案如附表編號1至7 所示之物，經送鑑定結果，確均含有第
    二級毒品甲基安非他命成分等情，分別有如附表編號1至7 
    所示備註欄所示鑑定書附卷可佐，而附表編號1至3所示之物
    ，因含第二級毒品甲基安非他命成分殘留無法析離，應整體
    視為第二級毒品，是堪認上開扣案物品確屬毒品危害防制條
    例第2 條第2 項第2 款之第二級毒品，均屬違禁物無誤，均
    應依毒品危害防制條例第18條第1 項前段、刑法第40條第2 
    項規定宣告沒收銷燬。又直接包裝附表編號4至7所示毒品之
    外包裝袋，以目前採行之鑑驗方式，包裝袋內仍會殘留微量
    毒品，而無法將之完全析離，故均應與所盛裝之毒品一併沒
    收銷燬之。至鑑定時採樣檢測之毒品既已耗損用罄而不復存
    在，自毋庸為沒收銷燬之諭知。
  ㈢扣案如附表編號8至11所示之物，均為被告所有供其施用毒  
    品所用之物，業據被告於於警詢及偵查中供承在卷，屬刑法
    第38條第2 項之物，應依刑事訴訟法第259 條之1 規定，宣
    告沒收。
  ㈣綜上所述，聲請人之前揭聲請，為有理由，應予准許。
四、爰依刑事訴訟法第455 之36條第2 項、第259 條之1 ，毒品
    危害防制條例第18條第1 項前段，刑法第11條、第38條第2
    項前段、第40條第2 項，裁定如主文。文。
中　　華　　民　　國　　111 　年　　3 　　月　　18　　日
                  刑事第五庭  法  官  李敬之
以上正本證明與原本無異。
如不服本裁定，應於裁定送達後5 日內向本院提出抗告狀。
　　　　　　　　　　　　　　　書記官　鐘柏翰　　　　
中　　華　　民　　國　　111 　年　　3 　　月　　21　　日

附表：
編號 品名數量 扣押偵查案號 檢驗結果 備                 註 1 玻璃球1顆 110 年度毒偵緝字第315號 （110年度保管字第11935號） 檢出第二級毒品甲基安非他命成分 銓昕科技股份有限公司109 年10月30日報告編號D0000000號毒品原物檢驗報告（109 年度毒偵字第6962號卷第103 頁） 2 殘渣袋1個 110 年度毒偵緝字第314號（110年度保管字第642號） 檢出第二級毒品甲基安非他命成分 銓昕科技股份有限公司109 年12月21日報告編號D0000000號毒品原物檢驗報告（109 年度毒偵字第7664號卷第103 頁） 3 殘渣袋2個 110 年度毒偵緝字第313號 （110年度保管字第4342號） 檢出第二級毒品甲基安非他命成分 臺北榮民總醫院110 年3月10日北榮毒鑑字第C0000000號毒品成分鑑定書（110 年度毒偵字第2758號卷第83頁） 4 白色或透明結晶體1包 110 年度毒偵緝字第319號（110年度安保字第795號） 第二級毒品甲基安非他命（驗餘淨重0.8297公克） 臺北榮民總醫院110 年4月1 日北榮毒鑑字第C0000000號毒品成分鑑定書（110 年度毒偵字第1870號卷第95頁） 5 白色或透明晶體1包 110 年度毒偵緝字第318號 （110年度安保字第796號） 第二級毒品甲基安非他命（驗餘淨重7.9757公克） 臺北榮民總醫院110 年4月1 日北榮毒鑑字第C0000000號毒品成分鑑定書（110 年度毒偵字第2238號卷第97頁） 6 白色或透明晶體3包 110 年度毒偵緝字第317號（110年度安保字第1586號） 第二級毒品甲基安非他命（合計驗餘淨重1.1056公克） 臺北榮民總醫院110 年6月18日北榮鑑字第C0000000號毒品成分鑑定書（110 毒偵緝字第317 號卷第41頁） 7 白色或透明晶體8包 110 年度毒偵字第5904號 （110年度安保字第1989號） 第二級毒品甲基安非他命（合計驗餘淨重4.8394公克） 臺北榮民總醫院110年8月31日北榮毒鑑字第C0000000號毒品成分鑑定書（110 年度毒偵字第5904號卷第153頁） 8 吸食器1 個 110 年度毒偵緝字第315號 （110年度保管字第11935號）  被告於警詢之供述（109 年度毒偵字第6962號卷第16 頁） 9 吸食器2組 110 年度毒偵緝字第314號 （110年度保管字第634號）  被告於警詢之供述（109 年度毒偵字第7664號卷第21頁） 10 玻璃球吸食器1個 110 年度毒偵緝字第319號 （110年度保管字第1936號）  被告於警詢之供述（110 年度毒偵字第1870號卷第11頁） 11 吸食器3 組、玻璃球2 個、削尖吸管1支 110 年度毒偵緝字第317號 （110年度保管字第6600號）  被告於警詢及偵查中之供述（110 毒偵字第4656 號卷第16、78頁）